臺灣士林地方法院交通事件裁定　　　　 93年度交聲字第684號
　　原處分機關　交通部公路總局臺北區監理所
　　異　議　人
　　即受處分人　甲○○
上列異議人即受處分人因違反道路交通管理處罰條例案件，對於
交通部公路總局臺北區監理所民國93年6 月17日北監自裁字第裁
40- ABX252283 號裁決聲明異議（原舉發案號：臺北市政府警察
局舉發違反道路交通管理事件通知單北市警交大字第ABX252283
號），本院裁定如下：
    主  文
異議駁回。
    理  由
一、按汽車駕駛人飲用酒類或其他類似物後其吐氣所含酒精濃度
    超過每公升0.25毫克或血液中酒精濃度超過百分之0.05以上
    者，不得駕車；又按汽車駕駛人，駕駛汽車經測試檢定有酒
    精濃度超過規定標準者，處新臺幣（下同）15,000元以上
    60,000元以下罰鍰，並當場移置保管其車輛及吊扣其駕駛執
    照1 年，道路交通安全規則第114 條第2 款、道路交通管理
    處罰條例第35條第1 項第1 款分別定有明文。
二、原處分意旨略以：異議人即受處分人甲○○駕駛所有車牌號
    碼BU- 0141號自小客車，於民國91年5 月12日2 時55分許，
    在臺北市○○區○○街2 段，經警舉發「酒後駕車，經酒精
    測試為0.41MG/ L 」違規，依違反道路交通管理處罰條例第
    35條第1 項第1 款規定，處罰鍰34,500元，並吊扣駕駛執照
    12個月。
三、異議意旨略以：伊是因遭警方酒測不實舉發而提出異議，警
    方此舉實有枉顧程序正義之嫌，並檢附臺北榮民總醫院診斷
    證明書以資證明，據此聲明異議云云。
四、經查：
  (一)按違反道路交通管理事件統一裁罰標準及處理細則第11條第
    1 項第1 款規定：「行為人有本條例（指道路交通管理處罰
    條例）之情形者，應填製舉發違反道路交通管理事件通知單
    ‧‧‧被查獲之駕駛人或行為人為受處分人時，應將該通知
    單填記後交付該行為人簽名或蓋章收受之；拒絕簽章者，並
    記明其事由，視為已收受‧‧‧」。查異議人即受處分人甲
    ○○經舉發員警告知違規舉發之事實而拒絕簽收舉發通知單
    ，業據證人即舉發本件違規之臺北市政府警察局北投分局永
    明派出所警員張春裕於本院調查時結證明確，並有臺北市政
    府警察局舉發違反道路交通管理事件通知單附卷可稽，是異
    議人已知悉被舉發之事實，該舉發通知應已生送達之效力，
    自無庸另行寄發舉發通知單，此合先敘明。
  (二)異議人即受處分人甲○○於91年5 月12日2 時55分許，駕駛
    所有車牌號碼BU-0141 號自小客車，行經臺北市○○區○○
    街2 段，為臺北市政府警察局北投分局永明派出所員警檢測
    異議人呼氣所含酒精成份每公升0.41毫克，爰依道路交通管
    理處罰條例第35條第1 項第1 款規定，處罰鍰34,500元，並
    吊扣其駕駛執照1 年之事實，業據證人即舉發本件違規之警
    員張春裕到庭結證稱：伊執行取締酒後駕車勤務大約4 、5
    年，每年約10件以上，「（本件取締的情形？）當初我和我
    主管許國祥（現已調走）、同事沈公明、張智程四人一起執
    行勤務，我們點是設在東華街2 段、公館路口，我同事攔下
    後，聞到有酒味，就實施酒測。我原本是在對向要攔機車，
    但是我看到同事把異議人的車子攔下來，我們四人就一起過
    去處理，我實施酒測時，有聞到異議人有一點酒味。我就依
    法定的程序實施酒測，請異議人吹氣，異議人有吹氣，測到
    的數值是0.41。」、「（測試結果上面顯示的時間就是實際
    測試的時間？）是，就是91年5 月12日2 時55分。」、「（
    當時有無做其他的測試？）沒有。一般是超過0.55時才會作
    那些測試。」、「（你們當時使用的酒測器有無故障的情形
    ？）應該沒有，我們都會定期檢測。」等情綦詳（參本院93
    年8 月19日訊問筆錄），並有臺北市政府警察局舉發違反道
    路交通管理事件通知單、酒精測試表各1 紙附卷可稽。查證
    人張春裕為依法執行職務之員警，與異議人素無怨隙，殊無
    足資證明其有捏造事實違法取締或該酒測之科學儀器有失誤
    之情事，則執勤警員本其維護交通秩序、安全職責所為之舉
    發，自應受到合法、正確之推定，所為證言自堪採信。
  (三)異議人雖提出行政院國軍退除役官兵輔導委員會臺北榮民總
    醫院診斷證明書，以其上載明91年5 月12日早上3 點25分之
    血液酒測結果並無酒精反應等情置辯，惟異議人赴醫院抽血
    之時間，距離員警實施呼氣所含酒精濃度測試之時間，相隔
    已有半小時，其是否於該半小時期間內作何等處置措施，已
    無從查考，且經本院向內政部警政署刑事警察局函詢以：「
    請說明如駕駛人於凌晨2 點55分經測得呼氣所含酒精濃度為
    每公升0.41毫克，其於同日凌晨3 點25分就醫抽血，檢測結
    果是否可能為血液中無酒精反應？」該局函覆結果為：「有
    關酒精濃度推算方法概述如下：按目前法務部規定，『血液
    酒精濃度』與『呼氣酒精濃度』兩者之比值為2000。人體血
    液酒精代謝率（排除率）約為每小時10至40毫克/DL 間，多
    數人之代謝率平均值約為20毫克/ DL，合呼氣酒精代謝率（
    排除率）約為每小時0.05至0.20毫克/ 公升間，多數人之代
    謝率平均值約為0.10毫克/ 公升。依來函所示，凌晨2 時55
    分所作之『呼氣酒精濃度』測定值為0.41毫克/ 每公升，約
    合血液酒精濃度為82毫克/ DL，則依一般人體血液酒精代謝
    率推算，同日凌晨3 時25分之『血液酒精濃度』應約為62至
    77毫克/ DL間，尚未代謝完盡」，此有該局93年12月20 日
    （93）刑鑑字0930238905號函在卷可佐，是異議人執此診斷
    證明書否認有酒後駕車之行為，不足採信，本件違規事實洵
    堪認定。
五、從而原處分機關審酌異議人之違規事實情節輕重，依道路交
    通管理處罰條例第35條第1 項第1 款之規定，對異議人違規
    行為裁處34,500元之罰鍰，並吊扣駕駛執照1 年，核無不當
    。本件異議為無理由，應予駁回。
據上論斷，應依道路交通案件處理辦法第19條，裁定如主文。
中　　華　　民　　國　　93　　年　　12　　月　　31　　日
                  交通法庭法  官  黃  潔  茹
上正本與原本無異
如不服本裁定應於送達後5 日內向本院提出抗告狀
                          書記官  柳  瑞  宗
中　　華　　民　　國　　94　　年　　1 　　月　　6 　　日
